臺灣高雄地方法院刑事判決　　　　　　　95年度訴字第4520號
公　訴　人　臺灣高雄地方法院檢察署檢察官
被　　　告　甲○○
上列被告因毒品危害防制條例案件，經檢察官提起公訴（95年度
毒偵字第8364號）及移送併案（96年度毒偵字第385 、481 、10
77號），本院適用簡式審判程序，判決如下：
    主  文
甲○○施用第一級毒品，累犯，處有期徒刑拾月。
    事　實
一、甲○○前於民國91年間因施用毒品案件，經本院以91年度毒
    聲第2816號裁定送觀察勒戒，於91年6 月7 日因無繼續施用
    傾向執行完畢釋放。又因竊盜案經本院以93年度簡字第1840
    號判決判處拘役50日、因詐欺案經本院以93年度3395號判決
    判處拘役50日，上開2 罪經本院以94年度聲字第826 號裁定
    定應執行拘役80日；因違反毒品危害防治條例犯行經本院以
    93 年 度1398號判決判處有期徒刑7 月確定、因竊盜案經本
    院以93年度1892號判決判處有期徒刑4 月確定，上開2 罪經
    本院以93年度聲字第2557號裁定定應執行有期徒刑10月；前
    揭拘役80日及有期徒刑10月接續執行，而於民國94年7 月30
    日縮刑期滿執行完畢。詎於上開觀察勒戒執行完畢5 年內之
    94年10月中旬之某日，基於施用第一級毒品之犯意，自94年
    10月中旬之某日起至96年2 月中旬之某日止，在高雄市○○
    區○○街56巷8 號住處，以每2 日施用1 次之頻率，將海洛
    因加水以針筒注射方式施用海洛因多次。期間曾95年9 月25
    日下午5 時許、95年11月5 日下午4 時31分許、95年11月17
    日下午4 時許、95年11月26日下午4 時5 分許，4 次經警方
    通知並經同意採集其尿液送驗，因而查獲。
二、案經高雄市政府警察局移送及高雄縣警察局林園分局、高雄
    市政府警察局鼓山分局報告臺灣高雄地方法院檢察署檢察官
    偵查起訴及移送併案。
    理  由
一、上開犯罪事實，業據被告甲○○於本院審理時坦承不諱（參
    本院卷第19、34、47頁），且4 次經警採集其尿液，分別送
    長榮大學（95年9 月25日下午5 時許所採集之被告尿液）、
    高雄市立凱旋醫院（95年11月5 日下午4 時31分許、95年11
    月17日下午4 時許、95年11月26日下午4 時5 分許等3 次採
    集被告之尿液）鑑驗，被告尿液均呈施用海洛因後之嗎啡陽
    性反應，此有警卷所附高雄市立凱旋醫院濫用藥物尿液檢驗
    報告共3 份及長榮大學確認報告1 份在卷可稽。而被告前於
    91年間因施用毒品案件，經本院以91年度毒聲第2816號裁定
    送觀察勒戒，於91年6 月7 日因無繼續施用傾向執行完畢釋
    放之事實，有臺灣高等法院被告前案紀錄表1 份在卷可按，
    是被告確係於觀察勒戒執行完畢後之5 年內又為施用毒品犯
    行，經判處罪刑確定，更為本件施用第一級毒品海洛因犯行
    甚明；綜上，本案事證明確，被告犯行堪予認定。
二、按海洛因係毒品危害防制條例第2 條第2 項第1 款所稱之第
    一級毒品，是被告施用海洛因之行為，係犯該條例第10條第
    1 項之施用第一級毒品罪。被告持有第一級毒品後，進而施
    用之，持有之低度行為應為施用之高度行為所吸收，不另論
    罪。而因毒品危害防制條例第2 條第1 項規定的毒品，本具
    有成癮性，故毒品危害防制條例所規定之施用毒品行為應即
    具有因毒品成癮而反覆施用之性質；經查，本件被告數次施
    用第一級毒品海洛因之犯行，犯罪行為之時間、場所均甚為
    接近，使用相同犯罪手段，是其主觀上顯係基於一持續進行
    之犯罪意思，參諸其各行為間均具有密接關係，是以，其數
    次行為自應評價為一個行為，始符合社會相當性之概念，應
    包括性地視為一犯罪行為，論以一罪，即所謂「包括一罪」
    。檢察官亦分別就被告於95年11月5 日下午6 時10分、95年
    11月17日下午4 時、95年11月26日下午4 時5 分等時間回溯
    24小時之施用海洛因犯行移送併辦，本院自應併予審理。被
    告因竊盜案經本院以93年度簡字第1840號判決判處拘役50日
    、因詐欺案經本院以93年度3395號判決判處拘役50日，上開
    2 罪經本院以94年度聲字第826 號裁定定應執行拘役80日；
    因違反毒品危害防治條例犯行經本院以93年度1398號判決判
    處有期徒刑7 月確定、因竊盜案經本院以93年度1892號判決
    判處有期徒刑4 月確定，上開2 罪經本院以93年度聲字第25
    57號裁定定應執行有期徒刑10月；前揭拘役80日及有期徒刑
    10月接續執行，而於民國94年7 月30日縮刑期滿執行完畢，
    有臺灣高等法院被告前案紀錄表1 份在卷可按，其受有期徒
    刑執行完畢，5 年以內再故意犯本件有期徒刑以上之罪，為
    累犯，應依刑法第47條第1 項之規定加重其刑。爰審酌被告
    施用毒品，戕害身心甚鉅，並有滋生其他犯罪、惡化治安之
    虞，損及公益，且其前初犯施用毒品，經觀察勒戒執行完畢
    後，又因施用毒品犯行經本院判處有期徒刑7 月確定，如前
    述，竟更為本件施用毒品犯行，顯見其悔意非篤、自制力不
    佳；惟考量被告犯後坦承犯行，表示冀望儘速執行以戒斷毒
    品，犯後態度甚為良好，又施用毒品本質上屬自我戕害行為
    ，反社會性程度相形較低等一切情狀，量處如主文所示之刑
    。
三、據上論斷，應依刑事訴訟法第299 條第1 項前段、第273 條
    之1 第1 項，毒品危害防制條例第10條第1 項，刑法第11條
    前段、第47條第1 項，判決如主文。
本案經檢察官乙○○到庭執行職務。
中　　華　　民　　國　　96　　年　　3 　　月　　12　　日
                  刑事第十三庭  法　官  戴韻玲
以上正本證明與原本無異。
如不服本判決，應於收受送達後10日內向本院提出上訴書狀。
中　　華　　民　　國　　96　　年　　3 　　月　　12　　日
                                書記官  李春慧
附錄論罪科刑法條：
毒品危害防制條例第10條第1項：
施用第1級毒品者，處6月以上5年以下有期徒刑。
